【裁判字號】    91,易,1005
【裁判日期】    920227
【裁判案由】    家暴防治法
【裁判全文】
臺灣屏東地方法院刑事判決                        九十一年度易字第一五號
    公  訴  人  臺灣屏東地方法院檢察署檢察官
    被      告  丙○○
右列被告因違反家庭暴力防治法案件，經檢察官提起公訴（九十一年度偵字第四二四
四號），及移送併辦（臺灣屏東地方法院檢察署九十一年度偵字第四八○七號），本
院判決如左：
    主  文
丙○○連續違反法院依家庭暴力防治法第十三條所為禁止實施家庭暴力行為之裁定，
處有期徒刑肆月，如易科罰金，以佰元折算壹日。
    事  實
一、丙○○係乙○○之子，二人間具有家庭暴力防治法第三條第三款所定之家庭成員
    關係。丙○○前因於民國九十一年三月七日上午十一時二十分許，在丙○○位於
    屏東縣恒春鎮○○里○○路五一號住處，徒手毆打其父親乙○○之頭部，並持刀
    子恐嚇乙○○，而發生家庭暴力行為，經本院於九十一年四月二十四日，依家庭
    暴力防治法第十三條規定，以九十一年度家護字第一一四號民事通常保護令，裁
    定令丙○○不得對乙○○實施身體或精神上不法侵害之行為，亦不得直接或間接
    騷擾丙○○，及應遠離乙○○上揭住處至少一百公尺。保護令之有效期間為十個
    月，且上揭保護令經乙○○收受後，詎丙○○竟基於違反保護令之概括犯意，未
    經乙○○之同意，仍居住乙○○上開住處，於九十一年八月三日十八時十分許，
    飲酒後未達精神耗弱之程度，回到乙○○右揭住處，藉故冰箱擺設位置不合其意
    ，與其父發生口角，先故意關掉該住家之電源總開關，嚴重影響乙○○生活起居
    外，並出言以「幹你娘」及「我不是你兒子」等語辱罵乙○○，造成對乙○○精
    神上之侵害；復於九十一年八月六日十五時許，酒後未臻精神耗弱之程度，在乙
    ○○家中開瓦斯爐烹煮食物，未關閉瓦斯爐火隨即離去不管，險釀成火災，因不
    聽乙○○之規勸，而藉口關掉乙○○住家之電源總開關，使乙○○不堪其擾，對
    其為精神上之侵害。於同年九月三日十九時三十分許，酒後未至精神耗弱之程度
    ，在乙○○前述住處，以椅子、掃把作勢欲毆打乙○○，而對乙○○精神上之侵
    害，而連續違反本院所核發之上開民事保護令。
二、案經乙○○訴由屏東縣警察局恆春分局報請臺灣屏東地方法院檢察署檢察官偵查
    起訴暨聲請併案辦理。
    理  由
一、訊據被告丙○○對於右揭事實除未經乙○○之同意居住前開住處，及九十一年八
    月六日十五時將電源關閉等節辯稱：我父親同意我繼續住在家裡。因為家裡電冰
    箱的電源線紅紅的快發生火災，所以才將家裡的總電源開關關掉云云外，餘均坦
    承不諱，核與告訴人乙○○於警訊、偵查及本院審理中指訴被害情節相符，並經
    證人即被告之祖父母丁○、甲○○○到庭結證被告違反保護令之事情屬實，並有
    酒精濃度測試表二紙、本院九十一年度家護字第一一四號民事通常保護令及屏東
    縣警察局恒春分局保護令執行紀錄表各一紙附卷可稽。而被告確曾未經同意居住
    告訴人之住處，業據告訴人於偵查及本院審理中指訴明確；況被告既曾傷害及恐
    嚇告訴人，而經本院核發前開保護令在案，告訴人依理當無同意被告繼續居住家
    中，再對其施加暴行之理，是以，被告所辯稱經告訴人同意居住家中之詞，顯與
    常理相違，自無足採。另被告於九十一年八月六日十五時許，開瓦斯爐烹煮食物
    未看管險釀成火災，事後因不服乙○○之規勸，藉口關掉乙○○住家之電源總開
    關一節，亦據被告之祖母甲○○○到庭證稱在卷，足見被告所稱為避免冰箱電源
    線短路發生火災，才將總電源關閉云云，為卸責之詞，殊無可採，其事證明確，
    犯行堪以認定。
二、按本院九十一年度家護字第一一四號民事通常保護令，係依據家庭暴力防治法第
    十三條之規定所為之裁定，是被告違反上開民事通常保護令，核其所為係犯有家
    庭暴力防治法第五十條第一款、第四款之違反保護令罪。被告以一行為觸犯上開
    二罪名，係想像競合犯，應從一重之家庭暴力防治法第五十條第一款之罪處斷。
    其先後多次違反保護令之行為，時間緊接，所犯係構成要件相同之罪，顯係基於
    概括之犯意所為，應依連續犯之規定，論以一罪，並加重其刑。又公訴人雖未就
    被告九十一年九月三日十九時三十分許，在告訴人住處，違反保護令之犯行提起
    公訴，然該部分事實因與本件起訴之犯罪事實，有連續犯之裁判上一罪關係，為
    起訴效力所及，本院自應併予審理。爰審酌被告尚無不良素行，曾對其父親即告
    訴人乙○○，施以精神上及身體上之不法侵害行為，有失父子間相處人倫孝道之
    基礎，而於本院裁定核發民事通常保護令後，仍不知予以遵守，屢次藉酒意對告
    訴人實施家庭暴力行為，無視法律之規定，惟念其犯後坦承大部分犯行，被害人
    精神上所受騷擾之程度，及告訴人表示無法原諒其行為等一切情狀，量處如主文
    所示之刑，並諭知易科罰金之折算標準，以資懲儆。
據上論斷，應依刑事訴訟法第二百九十九條第一項前段，家庭暴力防治法第五十條第
一款、第四款，刑法第十一條前段、第五十六、第五十五條、第四十一條第一項前段
，罰金罰鍰提高標準條例第二條，判決如主文。
中      華      民      國    九十二    年      二      月    二十七    日
                              臺灣臺中地方法院刑事第五庭
                                      法  官   楊萬益
右正本證明與原本無異。
如不服本判決應於收受本判決送達後十日內向本院提出上訴書狀，其未敘述上訴理由
者，並得於提起上訴後十日內向本院補提理由書狀（均須按他造當事人之人數附繕本
 ）「切勿逕送上級法院」
                                      書記官   呂坤宗
中    華    民    國     九十二      年      三      月       七      日
附錄本案所犯法條全文
家庭暴力防治法第五十條第一項第一、四款
違反法院依第十三條、第十五條所為之下列裁定者，為本法所稱之違反保
護令罪，處三年以下有期徒刑、拘役或科或併科新台幣十萬元以下罰金︰
一  禁止實施家庭暴力行為。
二  禁止直接或間接騷擾、接觸、通話或其他連絡行為。
三  命遷出住居所。
四  遠離住居所、工作場所、學校或其他特定場所。
五  命完成加害人處遇計畫：戒癮治療、精神治療、心理輔導或其他治療
    、輔導。


司法院資訊處製作；財團法人民間司法改革基金會備份。
